臺灣士林地方法院刑事判決
110年度訴字第558號
公  訴  人  臺灣士林地方檢察署檢察官
被      告  徐子哲




選任辯護人  周書甫律師（法律扶助）
上列被告因違反槍砲彈藥刀械管制條例案件，經檢察官提起公訴
（110年度偵字第13267號），本院判決如下：
    主  文
徐子哲未經許可寄藏非制式手槍，累犯，處有期徒刑伍年陸月，
併科罰金新臺幣伍萬元，罰金如易服勞役，以新臺幣壹仟元折算
壹日。扣案如附表編號1、2所示之物均沒收。
    事  實
一、徐子哲明知具有殺傷力之非制式手槍、子彈，均為槍砲彈藥
    刀械管制條例所列管之物品，未經主管機關許可不得持有，
    竟於民國109年10月間某日，在其位於新北市淡水區沙崙路1
    段某社區之租屋處內，受洪秀玲之託，寄藏如附表編號1、2
    所示具殺傷力之非制式手槍1支（含彈匣2個）及具殺傷力之
    非制式子彈10顆，並將上開槍彈藏放上址。嗣於109年12月2
    0日，徐子哲因另案通緝為警緝獲，通知洪秀玲代為清理上
    址，洪秀玲於同日凌晨清理上址後，將上開槍彈交予胞弟洪
    振凱，洪振凱於109年12月21日23時10分，在新北市○○區○○
    路000巷000號前為警查獲持有上開槍彈，而循線查悉上情（
    洪秀玲、洪振凱所涉持有槍彈部分另由檢察官偵處）。
二、案經新北市政府警察局淡水分局報告臺灣士林地方檢察署檢
    察官偵查起訴。
    理  由
一、本判決所引用被告以外之人於審判外之陳述，雖屬傳聞證據
    ，然被告及辯護人於本院準備程序中均表示同意作為證據（
    見本院卷第40頁），本院審酌上開證據資料作成時之情況，
    尚無違法不當及證明力明顯過低之瑕疵，亦認為以之作為證
    據應屬適當，爰依刑事訴訟法第159條之5第1項規定，認有
    證據能力。
二、上開事實，業據被告於本院準備程序（見本院卷第40頁）坦
    承不諱，且據證人洪秀玲（見臺灣士林地檢察署110年度偵
    字第13267號卷，下稱偵卷，第15至17、18至19、67至68頁
    ）、洪振凱（見偵卷第20至22頁）於警詢、偵查中證述綦詳
    ，復有洪秀玲、洪振凱指認犯罪嫌疑人紀錄表（見偵卷第23
    至26頁）、內政部警政署刑事警察局110年2月26日刑鑑字第
    1100000217號鑑定書（見偵卷第27至29頁）等資料在卷可稽
    ，足認被告確有受託寄藏如附表編號1、2所示具殺傷力之非
    制式手槍、子彈之情。被告於本院審理時雖改稱：我承認洪
    秀玲有寄放槍在這邊，但不知道裡面有子彈云云，惟其於警
    詢時已供稱：洪振凱被查獲的改造槍枝1把、彈匣2個、子彈
    10顆，都是洪振凱的姐姐洪秀玲於109年10月間拿來我租屋
    處寄放的等語甚詳（見偵卷第13頁），於偵查中更供稱：（
    問：洪秀玲將槍枝、子彈寄放在你那裡時，有無跟你說她是
    要寄放槍枝、子彈？）有，她有跟我說等情（見偵卷第60頁
    ），足認被告於收受寄藏本案槍彈時，主觀上確已知悉其寄
    藏標的不僅有改造槍枝，亦包含改造子彈，是其於本院審理
    中翻異前詞所辯，無非臨訟卸責之詞，不足採信。基上，被
    告前開於本院準備程序中之自白，堪認與事實相符，而可採
    信，本案事證明確，被告犯行已可認定，應予依法論罪科刑
    。　　
三、論罪科刑：
（一）按寄藏與持有，均係將物置於自己實力支配之下，僅寄藏
      必先有他人之持有行為而後始為之受寄代藏而已，故寄藏
      之受人委託代為保管，其保管之本身，亦屬持有，是槍砲
      彈藥刀械管制條例第7條第4項、第12條第4項雖將「持有
      」與「寄藏」為分別之處罰規定，則單純之「持有」固不
      包括「寄藏」，但「寄藏」之受人委託代為保管，其保管
      之本身所為之「持有」既係「寄藏」之當然結果，法律上
      自宜僅就「寄藏」行為為包括之評價，不應另就「持有」
      予以論罪。申言之，槍砲彈藥刀械管制條例上規定之「持
      有」與「寄藏」二種行為，固均為將物品置於自己實力支
      配之下。然前者乃指為自己管領之目的，將物品移入自己
      實力支配之下，後者則係以為他人管領之目的，將物品移
      入自己實力支配之下之意，其態樣、要件並不盡相同（最
      高法院74年度台上字第3400號、82年度台上字第1293號判
      決意旨參照）。本案被告僅係受洪秀玲之託，基於代為收
      寄保管之目的而將如附表所示手槍、子彈移入自身實力支
      配之下，是核被告之所為，係犯槍砲彈藥刀械管制條例第
      7條第4項未經許可寄藏非制式手槍罪及同條例第12條第4
      項未經許可寄藏子彈罪。又被告自取得扣案非制式手槍及
      子彈起至為警查獲之日止之寄藏行為，具有行為繼續之性
      質，為繼續犯，應僅各論以單純一罪；其係同時受寄藏放
      保管扣案非制式手槍及子彈，為想像競合犯，應依刑法第
      55條從一重論以未經許可寄藏非制式手槍罪。
（二）被告前因施用毒品案件，經本院以106年度審簡字第961號
      判決處有期徒刑2月、2月，應執行有期徒刑3月確定，於1
      08年10月1日送監執行後易科罰金執行完畢，有臺灣高等
      法院被告前案紀錄表存卷可憑。被告於前開有期徒刑執行
      完畢後5年內故意再犯本案有期徒刑之罪，為累犯，考量
      被告前案所涉之罪與本案罪質並不相同，且本案並非於前
      案執行完畢後隨即再犯，難認前後所犯之罪間有何內在關
      連性，又檢察官並未提出其他事證證明被告於本案犯行有
      何特別之惡性或刑罰感應力薄弱之情形，為免與憲法上之
      罪責原則及罪刑相當原則相悖，本院依司法院釋字第775
      號解釋意旨及刑法第47條第1項規定，裁量不予加重所犯
      罪名之最低本刑，僅加重最高度刑。
（三）辯護意旨雖為被告辯以：被告於警詢、偵查即本院審理時
      均一致供稱本案受託寄藏之槍彈來源為洪秀玲，此情亦經
      洪秀玲具結證述甚詳，本案應有槍砲彈藥刀械管制條例第
      18條第4項前段減免其刑規定之適用云云。惟「犯本條例
      之罪，於偵查或審判中自白，並供述全部槍砲、彈藥、刀
      械之來源及去向，因而查獲或因而防止重大危害治安事件
      之發生者，減輕或免除其刑」，槍砲彈藥刀械管制條例第
      18條第4項前段規定甚明，是縱被告已自白供述槍砲及彈
      藥來源，仍須因而查獲其他正犯或共犯，始能獲得減免其
      刑之寬典。本院就此亦為被告利益依職權函詢臺灣士林地
      方檢察署、新北市政府警察局淡水分局「本案是否因被告
      於110年7月8日、110年8月12日之自白及供出槍彈來源為
      洪秀玲，因而查獲洪秀玲於109年10月間交付槍彈予被告
      寄藏之持有槍彈犯行」乙節，經覆以：被告於警方借詢時
      提及槍彈來源係洪秀玲於109年10月間交付寄放，惟尚缺
      乏其他明確事證及人證可供佐證，故無槍砲彈藥刀械管制
      條例第18條第4項規定適用之情，此有臺灣士林地方檢察
      署111年1月11日士檢卓道110偵13267字第1119001642號函
      （見本院卷第57頁）、新北市政府警察局淡水分局111年1
      月18日新北警淡刑字第1114321232號函（見本院卷第61頁
      ）存卷可考；而觀諸洪秀玲於偵查中之具結證述，係稱：
      本案槍彈是被告、我及綽號「瓜子」之人在被告租屋處時
      ，「瓜子」叫我拿給我先生張皓傑，並用報紙把槍包起來
      ，放在桌上，我跟「瓜子」說張皓傑還在監獄執行，我也
      不敢拿槍這種東西，所以跟被告說我沒辦法拿回家，先放
      被告那邊，被告有答應等情（見偵卷第67至68頁），是本
      案槍彈是否曾為洪秀玲所持有，及是否為洪秀玲基於交付
      寄藏之意將本案槍彈轉交被告等節，均與被告主張「寄藏
      之槍彈來源為洪秀玲」乙節有所齟齬，自難僅憑被告之供
      述逕認洪秀玲確實涉犯持有槍彈之犯行；此外，本案迄今
      亦查無洪秀玲因109年10月間交付寄藏本案槍彈予被告，
      而經警方移送或檢察官起訴之紀錄，自難認符合前開毒品
      危害防制條例第18條第4項前段「因而查獲」、「因而防
      止重大危害治安事件之發生」等要件，因認無該減免規定
      適用之餘地，辯護意旨此部分之主張，並無理由。辯護意
      旨固另聲請傳喚洪秀玲到庭作證以證明被告有前開減免規
      定之適用，惟洪秀玲之證述內容為何，要與「洪秀玲是否
      因持有本案槍彈之犯行經查獲」乙節，顯屬二事，而與前
      開減免規定之該當與否無涉，因認辯護意旨之證據調查聲
      請，亦無必要，併予說明。
（四）至辯護意旨主張被告未持本案槍彈另犯他案，危害國家社
      會治安情節並非重大，請求依刑法第59條規定酌減其刑乙
      節。刑法第59條之酌量減輕其刑，必須犯罪另有特殊之原
      因與環境等，在客觀上足以引起一般同情，認為即予宣告
      法定最低度刑期猶嫌過重者，始有其適用。至行為人犯罪
      之動機、目的、犯罪之手段、犯罪後所生之損害、犯罪後
      之態度等，僅屬得於法定刑內審酌量刑之事項，非酌量減
      輕之理由。是以，刑法第59條之酌量減輕其刑之規定，必
      需於犯罪之情狀，在客觀上足以引起一般同情，認為即予
      宣告法定低度刑期，猶嫌過重者，始有其適用。本院審酌
      具殺傷力之槍枝、子彈均係具有高度危險性之管制物品，
      並為治安機關嚴加查緝對象，被告明知上情，仍寄藏而持
      有本案槍彈，所為不僅對社會治安造成潛在危險，並可能
      對他人之生命安全構成威脅，犯罪所生之危害非輕，另參
      以被告供述寄藏本案槍彈之緣由及經過，未見有何出於生
      計或其他特殊原因、環境始犯下本案而堪以憫恕之情，且
      被告於警詢、偵查及本院審理時，並非始終坦認全數犯行
      （見偵卷第7至10頁、本院卷第85頁），數度更異其詞，
      因認被告顯無任何其他特殊之原因或環境等在客觀上足以
      引起一般同情之情事，應無刑法第59條之適用餘地，辯護
      意旨此部分主張，亦無理由。
（五）爰以行為人之責任為基礎，審酌被告任意寄藏附表編號1
      、2所示槍彈，法治觀念淡薄，並對我國社會治安及民眾
      人身安全造成相當程度隱憂，並參以被告犯後未能始終坦
      認全部犯行之犯後態度，及其所寄藏之槍彈數量、寄藏時
      間，兼衡被告之前科素行（見臺灣高等法院被告前案紀錄
      表）、自承之智識程度、家庭、生活、經濟狀況（見本院
      卷第86頁）等一切情狀，量處如主文所示之刑，暨就併科
      罰金部分諭知易服勞役之折算標準。
四、沒收部分：
（一）扣案如附表編號1所示手槍1支、編號2所示未經試射之子
      彈7顆，均具殺傷力，已如前述，依槍砲彈藥刀械管制條
      例第4條第1項規定，非經中央主管機關許可均不得持有，
      故均屬違禁物，均應依刑法第38條第1項規定，隨同於被
      告所犯本案罪刑項下宣告沒收。
（二）另扣案如附表編號2所示其中經試射擊發子彈3顆，均因擊
      發致火藥燃燒殆盡，其他部分亦裂解為彈頭與彈殼，不具
      有子彈之完整結構而失其效能，已非違禁物，不予宣告沒
      收。
據上論斷，應依刑事訴訟法第299條第1項前段，槍砲彈藥刀械管
制條例第7條第4項、第12條第4項，刑法第11條前段、第55條、
第47條第1項、第42條第3項前段、第38條第1項，判決如主文。
本案經檢察官王啟旭提起公訴，檢察官薛雯文到庭執行職務。
中　　華　　民　　國　　111 　年　　4 　　月　　28　　日
                  刑事第八庭審判長法  官  蔡守訓
　　　　　　　　　　
　　　　　　　　　　              法  官  黃依晴
　　　　　　　　　　
　　　　　　　　　　              法  官  張毓軒
以上正本證明與原本無異。
如不服本判決應於收受判決後20日內向本院提出上訴書狀，並應
敘述具體理由；其未敘述上訴之理由者，應於上訴期間屆滿後20
日內向本院補提理由書（均須按他造當事人之人數附繕本），切
勿逕送上級法院。因疫情而遲誤不變期間，得向法院聲請回復原
狀。
                                 書記官   吳琛琛
中　　華　　民　　國　　111 　年　　4 　　月　　28　　日
附錄本案論罪科刑法條：
槍砲彈藥刀械管制條例第7條
未經許可，製造、販賣或運輸制式或非制式火砲、肩射武器、機
關槍、衝鋒槍、卡柄槍、自動步槍、普通步槍、馬槍、手槍或各
類砲彈、炸彈、爆裂物者，處無期徒刑或7年以上有期徒刑，併
科新臺幣3千萬元以下罰金。
未經許可，轉讓、出租或出借前項所列槍砲、彈藥者，處無期徒
刑或5年以上有期徒刑，併科新臺幣1千萬元以下罰金。
意圖供自己或他人犯罪之用，而犯前二項之罪者，處死刑或無期
徒刑；處徒刑者，併科新臺幣5千萬元以下罰金。
未經許可，持有、寄藏或意圖販賣而陳列第1項所列槍砲、彈藥
者，處5年以上有期徒刑，併科新臺幣1千萬元以下罰金。
意圖供自己或他人犯罪之用，以強盜、搶奪、竊盜或其他非法方
法，持有依法執行公務之人所持有之第1項所列槍砲、彈藥者，
得加重其刑至二分之一。
第1項至第3項之未遂犯罰之。
槍砲彈藥刀械管制條例第12條
未經許可，製造、販賣或運輸子彈者，處1年以上7年以下有期徒
刑，併科新台幣500萬元以下罰金。
未經許可，轉讓、出租或出借子彈者，處6月以上5年以下有期徒
刑，併科新台幣300萬元以下罰金。
意圖供自己或他人犯罪之用，而犯前二項之罪者，處3年以上10
年以下有期徒刑，併科新台幣700萬元以下罰金。
未經許可，持有、寄藏或意圖販賣而陳列子彈者，處5年以下有
期徒刑，併科新台幣300萬元以下罰金。
第1項至第3項之未遂犯罰之。

附表：
編號 扣案物品 備註 證據出處  1 非制式手槍1支 （含2個彈匣） 槍枝管制編號0000000000，由仿手槍外型製造之槍枝，組裝以貫通之金屬槍管而成，擊發功能正常，可供擊發適用子彈使用，認具殺傷力 內政部警政署刑事警察局110年2月26日刑鑑字第1100000217號鑑定書（見偵卷第27至29頁）  2 非制式子彈7顆 （未擊發） 扣案子彈10顆，由口徑9mm制式空包彈組合直徑約9.0mm金屬彈頭而成，採樣3顆試射，均可擊發，認具殺傷力 內政部警政署刑事警察局110年2月26日刑鑑字第1100000217號鑑定書（見偵卷第27至29頁）